【裁判字號】    99,上訴,97
【裁判日期】    990127
【裁判案由】    毒品危害防制條例
【裁判全文】
臺灣高等法院臺南分院刑事判決          99年度上訴字第97號
上  訴  人
即  被  告  甲○○
上列上訴人即被告因違反毒品危害防制條例案件，不服臺灣臺南
地方法院98年度訴字第642號中華民國98年11月30日第一審判決
（起訴案號：臺灣臺南地方法院檢察署98年度偵字第4136、6438
號），提起上訴，本院判決如下：
    主  文
上訴駁回。
    理  由
一、按刑事訴訟法第350條、第361條、第362條、第367條規定，
    不服地方法院之第一審判決而上訴者，須提出上訴書狀，並
    應敘述具體理由，此為上訴必備之程式；如所提之書狀未敘
    述上訴理由，或僅曾以言詞陳述上訴理由者，均應於上訴期
    間屆滿後二十日內補提理由書於第一審法院。第一審法院經
    形式審查，認逾期未補提上訴理由者，應定期間先命補正；
    逾期未補正者，為上訴不合法律上之程式，應以裁定駁回。
    倘已提出上訴理由，但所提非屬具體理由者，則由第二審法
    院以上訴不合法律上之程式，判決駁回。而所謂具體理由，
    必係依據卷內既有訴訟資料或提出新事證，指摘或表明第一
    審判決有何採證、認事、用法或量刑等足以影響判決本旨之
    不當或違法，而構成應予撤銷之具體事由，始克當之（例如
    ：依憑證據法則具體指出所採證據何以不具證據能力，或依
    憑卷證資料，明確指出所為證據證明力之判斷如何違背經驗
    、論理法則）；倘僅泛言原判決認定事實錯誤、違背法令、
    採証違法、判決不公、量刑失之過重或輕縱，而未依上揭意
    旨指出具體事由，或形式上雖已指出具體事由，然該事由縱
    使屬實，亦不足以認為原判決有何不當或違法者（例如：對
    不具有調查必要性之證據，法院未依聲請調查亦未說明理由
    ，或援用證據不當，但除去該證據仍應為同一事實之認定）
    ，皆難謂係具體理由，而應認其上訴為不合法律上之程式（
    最高法院97年台上字第892號判決、97年台上字第3267號判
    決意旨及法院辦理刑事訴訟案件應行注意事項第162點參照
    ）。
二、本件上訴意旨略以：被告本人因本案經原審法院判處應執行
    有期徒刑十年。因被告於98年1月起染上毒癮，無經濟來源
    ，又病痛纏身需要用錢，所以轉售給吸毒的毒友，因一時糊
    塗無法自拔喪失本性，被告始終坦誠過錯，人非聖賢，知過
    能改，善莫大焉，被告非罪大惡極，因被毒癮綁住，無法自
    拔，原審判刑太重。被告患有愛滋病、C刑肝炎，骨髓炎感
    染，整日病痛纏身，行走困難，非筆墨能言語。被告每日與
    惡疾搏鬥，且已真心認罪悔過，請予被告機會，從輕量刑云
    云。
三、經查:
(一)按量刑的輕重，屬事實審法院得依職權自由裁量之事項，苟
    已斟酌刑法第57條各款所列情狀而未逾越法定刑度，不得遽
    指為違法，且在同一犯罪事實與情節，如別無其他加重或減
    輕之原因，下級審量定之刑，亦無過重或失輕之不當情形，
    則上級審法院對下級審法院之職權行使，原則上應予尊重。
    查本件原審判決以被告罪證明確，因予適用毒品危害防制條
    例第4條第1項、第17條第2項、第19條第1項，刑法第11條前
    段、第2條第1項但書、第47條第1項、第59條、第51條第5款
    等規定論罪，並敘明被告所犯如原判決附表「罪名及宣告刑
    」欄所示之罪，其於前罪徒刑執行完畢後，五年內故意再犯
    本件有期徒刑以上之各罪，應均依累犯規定依法加重其刑；
    被告所犯如原判決附表所示32次販賣第一級毒品海洛因之犯
    行，合於修正後毒品危害防制條例第17絛第2項之減刑規定
    ，應予減輕其刑。復衡以被告犯罪情狀暨其身體狀況，認有
    法重情輕之情，爰依刑法第59條規定遞減其刑。並敘明被告
    所為32次犯行，犯意各別，行為互殊，應予分論併罰。復審
    酌被告曾因施用毒品案件，經法院裁定送勒戒處所觀察、勒
    戒、強制戒治，亦曾因施用毒品案件而受刑之宣告，其對毒
    品戕害國民身心健康乙情，自當明瞭，然其因自身有施用毒
    品惡習，為籌措自身吸食毒品之花費，竟貪圖犯毒利得，而
    多次販賣第一級毒品海洛因予他人，所為對國民身心健康及
    社會秩序危害至鉅，惟其販毒所得總計僅29,100元，金額非
    鉅，且犯後坦承犯行，甚有悔意，態度良好，兼衡以被告之
    智識程度、家庭狀況等等一切情狀，量處如原判決附表所示
    之刑，並定應執行有期徒刑十年。及就扣案之行動電話機一
    具（內含電話號碼0000000000號行動電話SIM卡一張）、電
    話號碼0000000000號行動電話SIM卡一張，及被告販賣第一
    級毒品海洛因所得如原判決附表所示之金額(合計共29,100
    元)，分別依毒品危害防制條例第19條第1項宣告沒收，及就
    上開販賣毒品所得金額諭知如全部或一部不能沒收時，以其
    財產抵償之。本院經核原審判決業已詳載被告之犯罪事實、
    證據名稱及應適用之法條，其認事用法俱無不合。且毒品危
    害防制條例第4條第1項之法定刑為死刑、無期徒刑之罪，原
    審已依毒品危害防制條例第17條第2項及刑法第59條遞減被
    告之刑，其量刑尚稱妥適，並未逾越法定刑度及濫用自由裁
    量之權限，並無過重不當之情形。
(二)被告上訴理由僅空言泛稱原審量刑過重，而未依據卷內既有
    訴訟資料或提出新事證，具體指摘或表明第一審判決有何認
    事採證不當或違法之事由，或明確指出所為證據證明力之判
    斷、推論如何違背經驗、論理法則，或彼先前之自白有何違
    反任意性之規定。揆諸前開說明，被告上訴理由，自難謂係
    具體理由。是上訴人即被告之上訴顯不合法律上之程式，爰
    依刑事訴訟法第367條前段之規定，駁回被告上訴，並不經
    言詞辯論為之。
四、據上論斷，依刑事訴訟法第367條前段、第372條，判決如主
    文。
中    華    民    國    99    年    1     月    27    日
                  刑事第六庭    審判長法  官  董武全
                                      法  官  沈揚仁
                                      法  官  賴純慧
以上正本證明與原本無異。
如不服本判決應於收受送達後10日內向本院提出上訴書狀，其未
敘述上訴理由者，並得於提起上訴後10日內向本院補提理由書（
均須按他造當事人之人數附繕本）「切勿逕送上級法院」。
                                      書記官  馬愛君
中    華    民    國    99    年    1     月    27    日

司法院資訊處製作；財團法人民間司法改革基金會備份。
